臺灣高雄地方法院刑事判決　　　　　　　　　　　　　九十一年度訴字第八九三號
　　公　訴　人　臺灣高雄地方法院檢察署檢察官
　　被　　　告　乙○○
　　選任辯護人　任進福
　　被　　　告　己○○
　　被　　　告　甲○○
右列被告因偽造文書等案件，經檢察官提起公訴（八十九年度偵字第二四七五八號、
九十年度偵字第四五九五號），本院判決如左：
    主  文
乙○○、己○○共同連續行使偽造私文書，足以生損害於他人，乙○○處有期徒刑陸
月；己○○處有期徒刑肆月，如易科罰金，均以參佰元折算壹日，均緩刑貳年，緩刑
期內均付保護管束。偽造如附表一所示信用卡伍張；附表二、三所示簽帳單顧客收執
聯拾肆紙；簽帳單商店存根聯及銀行存查聯上偽造如附表二、三所示署押共拾伍枚均
沒收。
甲○○無罪。
    事  實
一、乙○○與己○○均明知持信用卡至特約商店簽帳消費，係由發卡銀行先行墊付消
    費款項，再由信用卡持卡人依約清償，而年約三十歲，姓名不詳綽號「俊霖」之
    男子持有來路不明如附表一所示之信用卡係偽卡。
  (一)乙○○竟意圖為自己不法之所有基於詐欺取財、詐欺得利及偽造私文書之概括犯
    意，並與「俊霖」具前開犯意之聯絡，於附表二所示之時、地，分持該附表編號
    一至十所示各該信用卡至特約商店刷卡購物或消費，並均於結帳時，將該偽造之
    信用卡行使交予結帳人員，佯為真正持卡人簽帳消費，並在結帳人員繕打交付一
    式二聯或一式三聯之簽帳單第一聯持卡人簽名欄上，由偽簽「蔣志昇」之署名（
    均同時各複寫署名一枚於第二聯或第三聯），以為「持卡人同意依照信用卡使用
    約定，一經使用或訂購物品均應按所示之全部金額，付款予發卡銀行」用意之證
    明，而偽造該等簽帳單私文書，並交還結帳人員而行使該簽帳單簽帳購物，使該
    結帳人員陷於錯誤，允為提供服務或將其等選購之物品及簽帳單第一聯交付與乙○○或「俊霖」收取，而詐得所購買之財物或免為付款之利益，足以生損害於各
    該持卡人、「蔣志昇」及發卡銀行。
  (二)乙○○又承前開詐欺取財、詐欺得利及偽造私文書之概括犯意，於八十九年九月
    十二日，自「俊霖」取得附表一編號五所示之偽造信用卡後，與己○○共同基於
    前開犯意之聯絡，由乙○○與己○○二人或聽由己○○一人，於附表三編號一至
    四所示之時間，至高雄縣岡山鎮○○路程香加油站消費，亦於結帳時，將該偽造
    之信用卡行使交予結帳人員，佯為真正持卡人簽帳消費，並在結帳人員繕打交付
    一式二聯之簽帳單第一聯持卡人簽名欄上，由偽簽「吳志吉」之署名（均同時各
    複寫署名一枚於第二聯），以為「持卡人同意依照信用卡使用約定，一經使用或
    訂購物品均應按所示之全部金額，付款予發卡銀行」用意之證明，而偽造該等簽
    帳單私文書，並交還結帳人員而行使該簽帳單簽帳加油，使該結帳人員陷於錯誤
    ，為之加油及將簽帳單第一聯交付與乙○○或己○○，而詐得所購買之油品，足
    以生損害於各該持卡人、「吳志吉」及發卡銀行。
    嗣因乙○○等人共同為附表二編號一所示之消費時，連續刷卡未通過銀行連線徵
    信以致引起該店人員之注意，記下乙○○所駕駛Ｅ２－九九五二號自小客車車號
    ，經向聯合徵信中心查知其等所使用信用卡為偽卡之後，報警循線將乙○○等人
    查獲。又於附表一編號五之信用卡遭到刷之後，員警經由刷卡記錄取得程香加油
    站監視錄影帶與車輛刷卡加油記錄而循線查獲被告己○○及乙○○。
二、案經高雄縣警察局移送及高雄縣警察局仁武分局報告台灣高雄地方法院檢察署檢
    察官偵查起訴。
    理  由
壹、被告乙○○及己○○有罪部分：
一、訊據被告己○○對於附表三編號一至四所示之犯行坦承不諱；被告乙○○對於知
    悉「俊霖」持以為消費之附表一編號一至五所示信用卡係偽卡，仍與「俊霖」共
    同為附表二編號一至十所示消費行為，並與己○○共同以附表一編號五所示之偽
    卡，為附表三編號一所示犯行坦承不諱，惟否認對於己○○所為附表三編號二至
    四所示犯行知情，辯稱：係己○○單獨去為該等消費，自己事先並不知情云云。
    然查：
  (一)被告所持以為附表二、三消費之信用卡，其真正之持卡人分別應係丙○○、庚○○、盧立仁（起訴書誤載為巫榮鎰）、李月雲（正卡持有人為陳聰士，起訴書誤
    載為陳威良）及戊○○，然消費簽帳單卻分別簽具「蔣志昇」及「吳志吉」之名
    ，有卷內中國國際商業銀行九十一年五月二十二日九一中凱字第四七九號函、大
    眾商業銀行九十一年四月十五日卡發字第一九一號函、聯信商業銀行九一年四月
    十七日九一聯信銀信字第四七六號函、新竹國際商業銀行總行九十一年四月二十
    九日竹商銀個金險字九一０四０四八號函、聯邦銀行信用卡中心九十一年五月二
    十八日91聯信卡字第0122號函、萬泰商業銀行信用卡中心九十一年五月二十三日
    九一消卡字第五六號函所附消費明細及附表二、三所示各筆消費之簽帳單可憑，
    足見被告等所持以使用之信用卡係偽造附表一編號一至五所示之信用卡而來無疑
    。
  (二)被告乙○○既未否認知悉被告己○○所持以為附表三編號一至四所示消費之信用
    卡，即偽造附表一編號五所示之信用卡，係伊自「俊霖」處取得之偽卡，曾與被
    告己○○一同使用一次後交給己○○，嗣後才將之取回交給「俊霖」之人乙情，
    而被告己○○並表示：「後來有一次我又單獨開乙○○的車子去加油，因為他叫
    我我幫他加油。（他是否還你錢？）沒有，因為他叫我拿信用卡去刷。（不是你
    的信用卡為何持以使用？）乙○○說可以用，但沒告訴我信用卡何來。（用以加
    油之前有無告訴乙○○？）有，自加甲○○車之前有告訴他，本來要向他錢，他
    叫我直接拿信用卡去刷就好，信用卡在我那裡」之語（見本院九十一年六月二十
    五日筆錄），足見被告乙○○將偽造之信用卡提供與被告己○○之時，對於被告
    己○○以該偽造信用卡消費應有預見並且未違背其本意，而與己○○就其所為附
    表三編號二至四之犯行，具有犯意之聯絡甚明，被告乙○○嗣後委為不知，應係
    卸責之詞而不足採。
  (三)此外，被告乙○○確實與「俊霖」共同持偽造信用卡為附表二所示消費；與被告
    己○○共同持偽造信用卡為附表三所示消費等事實，並有卷內所附中國國際商業
    銀行九十一年五月二十二日九一中凱字第四七九號函、大眾商業銀行九十一年四
    月十五日卡發字第一九一號函、聯信商業銀行九一年四月十七日九一聯信銀信字
    第四七六號函、新竹國際商業銀行總行九十一年四月二十九日竹商銀個金險字九
    一０四０四八號函、聯邦銀行信用卡中心九十一年五月二十八日91聯信卡字第
    0122號函、萬泰商業銀行信用卡中心九十一年五月二十三日九一消卡字第五六號
  函所附消費明細及附表二、三所示各筆消費之簽帳單、警卷所附附表二編號一所
    示之特約商店於八十九年八月九日刷卡記錄及程香加油站監視器所拍得畫面翻拍
    之現場相片三紙在卷可資為證。而證人即附表二編號一、二、四所示特約商店之
    人員丁○○、賴建源及鄭玉川於警訊、本院審理時意指證稱見被告乙○○或有人
    駕車號Ｅ２－９９５２號車前去消費，足見被告等之自白與事實相符，堪予採信
    ，其等犯行足堪認定。
二、按信用卡係表示持卡人與發卡銀行間所成立之消費付款委託契約，屬刑法第二百
    二十條第二項所稱「錄音、錄影或電磁紀錄，藉機器或電腦之處理所顯示之聲音
    、影像或符號，足以為表示其用意之證明者，亦同」之準私文書，持以行使應成
    立行使偽造準私文書罪。次按信用卡背面持卡人之簽名，係作為持卡人持卡消費
    時供特約商店核對簽帳單上簽名是否相符而決定是否同意使用之用，具有法律上
    一定意思表示，自為署押，於偽造之信用卡背面持卡人簽名欄內偽簽他人姓名，
    係偽簽署押（最高法院九十年度台上字第一六三八、三一七二號判決參照）。又
    按持信用卡交易後，店員交付予持卡人簽名之簽帳單係一式二聯，其中第一聯由
    持卡人簽名後（同時複寫第二聯），即由商店店員交持卡人收執，係表明持卡人
    同意依照信用卡使用約定，一經使用或訂購物品均應按所示之全部金額，付款予
    發卡銀行，是以持卡人於該簽帳單簽名之用意，係對所簽之金額負責之意，故為
    私文書，而其中第二聯則由持卡人提出交付予商店留存為請款憑據。此外，被告
    行為後，刑法業於九十年六月二十日修正增訂第二百零一條之一第二項，該條項
    規定：「行使前項偽造、變造之信用卡、金融卡、儲值卡或其他相類作為簽帳、
    提款、轉帳或支付工具之電磁紀錄物，或意圖供行使之用，而收受或交付於人者
    ，處五年以下有期徒刑，得併科三萬元以下罰金」，與前述刑法第二百十六條、
    第二百二十條第二項、第二百十條之行使偽造準私文書罪處五年以下有期徒刑比
    較，以修正前之法律有利於被告，依刑法第二條第一項但書之規定，自應適用行
    為時之法律。
三、論罪科刑部分：
  (一)被告二人乙○○及被告己○○行使偽造之信用卡，係犯刑法第二百十六條、第二
    百二十條第二項、第二百十條之行使偽造準私文書罪。被告乙○○就行使附表一
    編號一至四偽造信用卡之犯行與「俊霖」；就行使附表一編號五偽造信用卡之犯
    行與被告己○○及「俊霖」之間具有犯意之聯絡與行為之分擔，均為共同正犯。
  (二)被告乙○○及己○○於信用卡簽帳單上偽簽「蔣志昇」、「吳志吉」等人之署名
    並持以行使交付特約商店之店員，足以生損害於王台生等人、前揭商店及發卡銀
    行，係犯刑法第二百十六條、第二百十條之行使偽造私文書罪。
  (三)又被告乙○○如附表二編號二至十、被告己○○及被告乙○○如附表三編號一至
    四之犯行，以刷卡方式詐購物品或享用餐飲服務得手，乙○○所為係犯刑法第三
    百十九條第一項之詐欺取財及詐欺得利既遂罪，己○○所為係犯詐欺取財既遂罪
    ，乙○○於附表二編號一，詐購物品而未得手部分，係犯刑法第三百三十九條第
    三項、第一項之詐欺取財未遂罪。
  (四)其等偽造署押之所為係偽造私文書之部分行為，偽造私文書之低度行為為行使之
    高度行為所吸收均不另論罪。被告乙○○前後多次詐欺取財、詐欺得利、行使偽
    造私文書、行使偽造準文書之犯行、己○○前後多次行使偽造私文書、行使偽造
    準文書、詐欺取財之犯行，各自時間緊接，犯罪構成要件相同，均係基於概括犯
    意反覆為之，均應依連續犯之規定各論以一行使變造特種文書、行使偽造準私文
    書、行使偽造私文書及詐欺取財既遂罪、詐欺得利既遂罪，並各加重其刑。被告
    乙○○所犯連續行使偽造準私文書、連續行使偽造私文書及連續詐欺取財、連續
    詐欺得利等罪間、被告己○○所犯連續行使偽造私文書、連續行使偽造準文書、
    連續詐欺取財之犯行間，有方法結果之牽連關係，均應從一重論以連續行使偽造
    私文書罪處斷。
四、爰審酌被告乙○○及己○○不知憑己利謀生，持偽造信用卡消費獲利，其犯罪動
    機實不足取，衡諸信用卡乃現代社會普遍而重要之交易工具，並有促進經濟、市
    場之功效，其運作之良窳則端賴社會之信任，被告等行使偽造之信用卡，已相當
    程度造成此項信任之破壞，嚴重妨礙金融交易秩序，惟念其等犯後坦承大部分犯
    行，尚知悔悟，且被告乙○○業與中國國際商業銀行及新竹國際商業銀行達成和
    解，有和解書二紙可憑，態度尚稱良好，而其二人本件犯行獲利有限，被告乙○○共為十四起犯行，被告己○○為四起犯行等一切情狀，各量處如主文所示之刑
    ，並均諭知易科罰金之折算標準。末查：被告乙○○及己○○前均未曾受有期徒
    刑以上刑之宣告，有台灣高等法院被告全國前案紀錄表可參，其等素行均非不佳
    ，此次因一時昧貪，明知「俊霖」所持有者係偽卡，猶以之為附表二、三之犯行
    ，經此偵、審程序後，當知所警惕而無再犯之虞，所宣告之刑，以暫不執行為當
    ，均予宣告緩刑二年，並為啟被告自新，確實革除非行之惡習，有加強對其等追
    蹤、考核及輔導之必要，爰對被告二人併予諭知緩刑期間付保護管束，以輔導向
    善，並觀後效。
五、公訴人意旨雖認被告己○○另與被告乙○○共犯附表二所示之犯行，然公訴人前
    開所指，無非係以被告己○○於偵查中曾表示：「（簽帳單）是我簽的」之自白
    及被告乙○○於同日偵查中指陳，警訊中所稱「俊霖」即指被告己○○之詞（見
    八十九年十一月十五日偵查筆錄），為其論斷之依據。訊據被告己○○堅決否認
    有為附表二所示之犯行，辯稱：對於該附表所示之事實均不知情，只有一次市售
    乙○○委託，至恆能科技取乙○○所買之行動電話，除此之外，未曾與乙○○等
    人一同去刷卡消費等語。經查：
  (一)被告乙○○於本院審理時表示，如附表二所示之犯行是伊與「俊霖」共同為之，
    與己○○無涉，經核與證人即附表二編號一所示之商店人員丁○○於本院審理時
    證稱，案發之日到伊店裡之人為乙○○與另外二名男子，並非己○○及甲○○（
    見本院九十一年七月十九日筆錄），而案發後，警方同時提供被告乙○○及被告
    己○○之口卡供證人即附表編號二及編號四商店之人員賴建源及鄭玉川指認，警
    訊中其二人亦分別指陳，至該店刷卡消費之人為徐章源及駕駛Ｅ二－九九五二號
    自小客車之人而未包括被告己○○。
  (二)況附表二所示各項犯行，至九十年元月間始因被害人向聯合徵信中心查詢而查獲
    ，是檢察官八十九年十一月偵查中，並未之有該等犯自事實，其提示與被告之簽
    帳單，應係附表三所示各項消費之之簽帳單，而不包括附表二所示各項消費之簽
    帳單，從而，被告己○○自白自己簽具之簽帳單，應該不包括附表二編號之消費
    部分，同理，被告乙○○於同日偵查中所稱與己○○共同所為之犯行，亦應不包
    括當時未經發覺之附表二犯行，是公訴人前開所指，應係誤會，此外，並查無其
    他積極證據足以證明認被告己○○確有與被告乙○○共同為附表二之犯行，自難
    單以其曾經至恆能科技公司為被告乙○○取回刷卡所購行動電話，而認其涉有上
    揭罪嫌，就此一部份，本應為被告己○○無罪之預知，然因公訴人認此部分行為
    若成立犯罪，與被告己○○業經起訴有罪部分，具有連續犯之裁判上一罪關係，
    故不另為被告己○○無罪之諭知，附此敘明。
七、偽造附表一編號一至五所示之信用卡，為共同被告「俊霖」所有供其等犯罪使用
    及預備之物；而被告等偽造如附表二、三各項所示之簽帳單顧客收執聯十四紙雖
    未扣案，然不能證明業已滅失，均應依行法第三十八條第一項第二款之規定宣告
    沒收，又該顧客收執聯既已為沒收之宣告，則其上偽造之署押不再依刑法第二百
    十九條宣告沒收，至簽帳單商店存根聯及銀行存查聯（附表二編號三部分）本身
    已據被告提交與特約商店或銀行，均非被告所有，爰不宣告沒收，然商店存根聯
    或銀行存查聯上所偽造如附表二、三各項所示之署押共十五枚（商店存根聯及銀
    行存查聯上署押係複寫），均應依刑法第二百十九條規定宣告沒收，併此說明。
貳、被告甲○○無罪部分：
一、公訴意旨略以：被告甲○○與被告己○○及乙○○共同意圖為自己不法之所有，
    並基於詐欺取財及偽造私文書之概括犯意聯絡，而為附表三編號一至四所示之犯
    行，因認被告甲○○涉犯刑法第三百三十九條第一項之詐欺取財罪及同法第二百
    十六條、第二百十條之行使偽造私文書罪。
二、按犯罪事實應依證據認定之，無證據不得推定其犯罪事實，又不能證明被告犯罪
    應諭知無罪之判決，刑事訴訟法第一百五十四條、第三百零一條第一項定有明文
    。又認定犯罪事實應憑積極證據，倘積極證據不足以為不利於被告事實之認定時
    ，即應為有利被告之認定，更不必有何有利之證據，最高法院三十年上字第八一
    六號著有判例，所謂「積極證據足以為不利被告事實之認定」，依據同院七十六
    年臺上字第四九八六號判例意旨，係指據為訴訟上證明之全盤證據資料，在客觀
    上以達於通常一般之人均不致於有所懷疑，而得確信被告確曾犯罪之程度；若未
    達到此一程度，而有合理懷疑之存在時，即無從為被告有罪之確信。
三、本件公訴人認被告甲○○涉有前揭犯行，非係以被告己○○曾持偽造信用卡誤為
    某所駕駛之ＸＩ－六四三七號自小客車加油之事實為其論斷之依據。訊據被告甲○○固未否認於附表三編號三所示之時間，將自己使用中車號ＸＩ－六四三七號
    自小客車借與被告己○○使用，然堅決否認對於被告己○○以偽卡加油一事知情
    ，辯稱，被告己○○還車之後便將油箱加滿油，自己並不知他以何方式付款等語
    。經查：本件被告甲○○使用之ＸＩ－六四三七號自小客車，於附表三編號三所
    示之時間曾至程香加油站加七百元油品之事實，固有簽帳單一紙及翻拍自監視器
    之現場相片一紙可憑，然被告己○○既自承因案發前向被告甲○○借車，所以嗣
    後將該車油箱之油加滿，該次加油係伊獨自前往，甲○○並未隨行之語，而該車
    於案發之時添加油品之價格達七百元之多，足認被告己○○因借用取得該車之時
    ，油箱內所剩之油確實不多，其指稱因為向吳某借車所以要還他車之前才將油加
    滿乙情應堪採信，是以被告甲○○於發之前並無從知悉借車之後，被告己○○是
    否會為之加油？乃至於以何方式付款？並未可得知，自難單以被告己○○嗣後以
    偽造信用卡支付加油之款項，認被告甲○○於借車與被告己○○之時，便與之具
    有犯意之聯絡或行為分擔，而以詐欺等罪相繩。此外，並查無其他積極證據足資
    顯示被告甲○○確有如公訴人所指之犯行，既乏積極證據證明被告甲○○犯罪，
    揆諸首揭說明，自應為被告甲○○無罪之諭知。
參、告訴人中國國際商業銀行雖指稱被告三人持附表一編號五所示之信用卡自八十九
    年八月二十九日起至同年九月十一日之間，另在尖美旅行社等八處為消費，訊據
    被告三人均堅決否認有為該八筆消費，經查：該部分消費之簽帳單之簽名有為「
    蔣志昇」、「吳志昇」，顯與被告己○○及乙○○所為附表三所示犯行所持卡面
    簽名「吳志吉」之信用卡並非同一，加以該等消費地點分佈在高雄市，亦與被告
    等偽卡消費之地點多半在岡山鎮之習慣未符，加以被告己○○及乙○○均辯稱所
    持以消費之偽卡，係向「俊霖」之人借用，核與證人丁○○於本院審理時證稱本
    件尚有己○○以物摘人與被告乙○○共犯之語相符，從而本件無法排除有被告以
    外之人亦先後使用同一偽造信用卡或同一卡號之不同偽造信用卡，被告等前開辯
    詞應堪採信，既不能證明被告三人有此部分之犯行，本應就此諭知其等無罪，然
    因此一犯罪事實未據公訴人提起公訴，故無庸另為無罪之諭知，亦予說明之。
據上論斷，應依刑事訴訟法第二百九十九條第一項前段、第三百零一條第一項，刑法
第二條第一項、第二十八條、第五十六條、第二百十六條、第二百二十條第一項、第
二項、第二百十條、第三百三十九條第一項、第二項、第五十五條、第四十一條第一
項前段、第七十四條第一款、第九十三條第一項、第二百十九條、第三十八條第一項
第二款、罰金罰鍰提高標準條例第一條前段、第二條，判決如主文。
中      華      民      國    九十一    年     十一     月     十一     日
        臺灣高雄地方法院刑事第二庭
                                      法  官    卓立婷
右正本證明與原本無異。
如不服本判決，應於判決送達後十日內，向本院提出上訴狀。
                                      書記官    李春慧
中      華      民      國    九十一    年     十一     月    二十五    日
附表一：
┌───┬────┬────────┬──────────┬──────┐
│編號  │ 真  正 │卡           號 │    發卡銀行        │ 卡面簽名   │
│      │ 持卡人 │                │                    │            │
├───┼────┼────────┼──────────┼──────┤
│一    │丙○○  │0000000000000000│大眾商業銀行        │信用卡為扣案│
│      │        │                │                    │故不詳      │
├───┼────┼────────┼──────────┼──────┤
│二    │庚○○  │0000000000000000│聯信商銀            │同右        │
│      │        │                │                    │            │
├───┼────┼────────┼──────────┼──────┤
│三    │盧立仁  │0000000000000000│萬泰銀行            │同右        │
│      │        │                │                    │            │
├───┼────┼────────┼──────────┼──────┤
│四    │李月雲  │0000000000000000│新竹國際商業銀行    │同右        │
│      │（正卡持│                │                    │            │
│      │有人為陳│                │                    │            │
│      │聰士）  │                │                    │            │
├───┼────┼────────┼──────────┼──────┤
│五    │戊○○  │0000000000000000│中國國際商業銀行    │同右        │
│      │        │                │                    │            │
└───┴────┴────────┴──────────┴──────┘
附表二：
┌───┬───────────┬─────┬─────┬───────┐
│編號  │消費時、地、項目      │信用卡  │ 行為人   │ 偽造署押     │
├───┼───────────┼─────┼─────┼───────┤
│一    │八十九年八月九日下午四│附表一    │乙○○    │均未遂，前三次│
│      │時許起，連續三次在高雄│編號一    │＊另二名不│信用卡遭拒絕使│
│      │縣岡山鎮○○○路恆能科│編號二    │詳姓名成年│用，第四次簽蔣│
│      │技公司，各消費18000元 │編號三    │男子      │志昇/二枚     │
│      │購買行動電話未成，再以│編號四    │＊己○○於│              │
│      │編號二信用卡刷卡18000 │信用卡    │次日取回第│              │
│      │元購買行動電話，次日取│          │四次所購買│              │
│      │貨                    │          │物品      │              │
│      │                      │          │          │              │
├───┼───────────┼─────┼─────┼───────┤
│二    │八十九年八月九日下午四│附表一編號│ 乙○○   │蔣志昇/二枚   │
│      │時三十二分許，高雄縣岡│三信用卡  │「俊霖」  │              │
│      │山鎮○○路四十六號大大│          │          │              │
│      │書店消費6650元        │          │          │              │
├───┼───────────┼─────┼─────┼───────┤
│三    │同右日下午六時四十四分│同右      │ 同右     │蔣志昇/三枚   │
│      │，在高雄縣岡山鎮大仁北│          │          │              │
│      │路三四一號華麗洗衣店消│          │          │              │
│      │費15000元             │          │          │              │
├───┼───────────┼─────┼─────┼───────┤
│四    │八十九年八月十一日二時│同右      │  同右    │蔣志昇/二枚   │
│      │十一分許，在高雄縣岡山│          │          │              │
│      │鎮華泰加油站消費750元 │          │          │              │
│      │                      │          │          │              │
│      │                      │          │          │              │
├───┼───────────┼─────┼─────┼───────┤
│五    │八十九年八月九日下午四│附表一編號│  同右    │蔣志昇/二枚   │
│      │時四十一分許，在高雄縣│四信用卡  │          │              │
│      │岡山鎮○○路六十號一樓│          │          │              │
│      │咖啡哲學美食廣場消費34│          │          │              │
│      │0元                   │          │          │              │
├───┼───────────┼─────┼─────┼───────┤
│六    │八十九年八月十一日晚間│同右      │  同右    │同右          │
│      │七時四十四分許，在桂冠│          │          │              │
│      │歐洲明牌服飾折扣中心消│          │          │              │
│      │費3480元              │          │          │              │
├───┼───────────┼─────┼─────┼───────┤
│七    │八十九年八月十日下午三│同右      │  同右    │同右          │
│      │時五十八分許，在新光加│          │          │              │
│      │油站消費750元         │          │          │              │
├───┼───────────┼─────┼─────┼───────┤
│八    │八十九年八月十一日晚間│同右      │  同右    │同右          │
│      │六時五十七分許，在台中│          │          │              │
│      │市○○路二十八號，亞森│          │          │              │
│      │精品店消費28000元     │          │          │              │
├───┼───────────┼─────┼─────┼───────┤
│九    │八十九年八月十日晚間八│同右      │  同右    │同右          │
│      │時五十三分許，在亞特蘭│          │          │              │
│      │西餐廳（編號：00000000│          │          │              │
│      │97）消費2046元        │          │          │              │
├───┼───────────┼─────┼─────┼───────┤
│十    │八十九年八月十一日晚間│同右      │  同右    │同右          │
│      │九時三十分許，在新原味│          │          │              │
│      │小吃走廊（編號：100266│          │          │              │
│      │100017）消費1914元）  │          │          │              │
└───┴───────────┴─────┴─────┴───────┘
附表三：
┌───┬───────────┬─────┬─────┬───────┐
│編號  │消費時、地、項目      │信用卡    │ 行為人   │   偽造署押   │
├───┼───────────┼─────┼─────┼───────┤
│一    │八十九年九月十二日凌晨│附表一編號│  己○○  │  吳志吉/二枚 │
│      │四時三十七分，高雄縣岡│五之信用卡│  乙○○  │              │
│      │山鎮○○路五００號程香│          │ 「俊霖」 │              │
│      │加油站，駕E2-9952號車 │          │          │              │
│      │加油（乙○○用車）1000│          │          │              │
│      │元                    │          │          │              │
├───┼───────────┼─────┼─────┼───────┤
│二    │八十九年九月十三日凌晨│同右      │  己○○  │  同右        │
│      │二時五十五分許，地點同│          │  乙○○  │              │
│      │右，駕C8-6260號車加油 │          │ 「俊霖」 │              │
│      │（己○○用車）655元   │          │          │              │
├───┼───────────┼─────┼─────┼───────┤
│三    │同右日凌晨三時六分許，│同右      │  己○○  │  同右        │
│      │在同一地點，駕XI-6437 │          │  乙○○  │              │
│      │號車加油（甲○○用車）│          │ 「俊霖」 │              │
│      │700元                 │          │          │              │
│      │                      │          │          │              │
├───┼───────────┼─────┼─────┼───────┤
│四    │同右日凌晨四時二八分許│同右      │  己○○  │  同右        │
│      │，在同一地點，駕E2-995│          │  乙○○  │              │
│      │2號車加油（乙○○用車 │          │ 「俊霖」 │              │
│      │）700元               │          │          │              │
└───┴───────────┴─────┴─────┴───────┘
【附錄本案論罪科刑法條】
刑法第三百三十九條：
意圖為自己或第三人不法之所有，以詐術使人將本人或第三人之物交付者，處五年以
下有期徒刑、拘役或科或併科一千元以下罰金。
以前項方法得財產上不法之利益或使第三人得之者亦同。
前二項之未遂犯罰之。
刑法第二百十條：
偽造、變造私文書，足以生損害於公眾或他人者，處五年以下有期徒刑。
刑法第二百十六條：
行使第二百十條至二百十五條之文書者，依偽造、變造文書或登載不實事項或使登載
中華民國刑法第二百二十條
在紙上或物品上之文字、符號、圖畫、照像，依習慣或特約，足以為表示
其用意之證明者，關於本章及本章以外各罪，以文書論。
錄音、錄影或電磁紀錄，藉機器或電腦之處理所顯示之聲音、影像或符號
，足以為表示其用意之證明者，亦同。
稱電磁紀錄，指以電子、磁性或其他無法以人之知覺直接認識之方式所製
成之紀錄，而供電腦處理之用者。
